【裁判字號】    98,家聲,347
【裁判日期】    981217
【裁判案由】    聲請許可處分不動產
【裁判全文】
臺灣彰化地方法院民事裁定             98年度家聲字第347號
聲  請  人  丙○○
代  理  人  甲○○
相  對  人  乙○○
上聲請人聲請許可處分受監護人乙○○之不動產事件，本院裁定
如下：
    主  文
准聲請人處分相對人即受監護人乙○○所有坐落彰化縣鹿港鎮○
○段三０八三地號、地目建、面積三八八平方公尺、權利範圍十
八分之一及坐落彰化縣鹿港鎮○○段三０八八地號、地目建、面
積七二七平方公尺、權利範圍五十四分之一之土地。
聲請程序費用新台幣壹仟元由相對人負擔。
    理  由
一、本件聲請意旨略以：相對人（即受監護人）乙○○自民國92
    年間，因車禍受傷，雖延醫診治但不見起色，自92年10月31
    日起，即被判定為植物人，為極重度之心身障礙，長期住於
    彰化市漢銘醫院，醫藥費及照護費用甚鉅，而乙○○業經本
    院於98年9月25日宣告為禁治產人生效，聲請人為相對人乙
    ○○之配偶兼法定監護人，為醫治及照護受監護人乙○○，
    擬將受監護人乙○○名下坐落於彰化縣鹿港鎮○○段3083
    地號、地目建、面積388平方公尺、權利範圍18分之1及坐落
    於彰化縣鹿港鎮○○段3088地號、地目建、面積727平方公
    尺、權利範圍54分之1之土地予以處分出賣，出售所得做為
    醫治及照護受監護人乙○○之用，為此，爰依民法第1101條
    第1、2項規定聲請裁定准予處分受監護人上開之不動產等語
    。
二、按監護人對於受監護人之財產，非為受監護人之利益，不得
    使用、代為或同意處分。監護人為下列行為，非經法院許可
    ，不生效力：一、代理受監護人購置或處分不動產。二、代
    理受監護人，就供其居住之建築物或其基地出租、供他人使
    用或終止租賃，民法第1101條第1、2項分別定有明文。查聲
    請人主張相對人乙○○前因車禍受傷被判定為植物人，為極
    重度之心身障礙而經本院宣告為禁治產人，聲請人為相對人
    乙○○之配偶兼法定監護人，為籌措醫治及照護相對人乙○
    ○之費用，僅得處分相對人乙○○所有坐落於彰化縣鹿港鎮
    ○○段3083地號、地目建、面積388平方公尺、權利範圍18
    分之1之土地及坐落於彰化縣鹿港鎮○○段3088地號、地目
    建、面積727平方公尺、權利範圍54分之1之土地，以為經濟
    來源等情，業據聲請人提出本院98年度禁字第134號裁定影
    本及裁定確定證明書影本、診斷證明書影本、戶籍謄本、土
    地登記謄本及地籍圖騰本為證。又相對人既因腦傷所致之失
    智症經宣告為禁治產人，而此類疾病通常須長時間治療，故
    日常生活須陸續支出相關之醫療費用而增加生活開銷應可理
    解，且相對人因無法工作，賴由聲請人照顧，即無經濟來源
    。再相對人97年無所得收入，名下有1棟房屋、5筆土地，其
    中2筆土地係與他人共有等情，亦有卷附稅務電子閘門財產
    所得調件明細表在卷可參，從而聲請人主張為籌措醫治及照
    護相對人乙○○之費用，僅得處分相對人乙○○所有坐落彰
    化縣鹿港鎮○○段3083地號、地目建、面積388平方公尺、
    權利範圍18分之1之土地及坐落於彰化縣鹿港鎮○○段3088
    地號、地目建、面積727平方公尺、權利範圍54分之1之土地
    ，以為經濟來源，為有理由，應予准許，爰裁定如主文所示
    。
三、依非訟事件法第21條第1項、民法第1103條，裁定如主文。
中    華    民    國    98    年    12    月    17    日
                  家事法庭    法  官  詹秀錦
以上正本係照原本作成。
如對本裁定抗告，須於裁定送達後10日之不變期間內，向本院提
出抗告狀，並繳納抗告費新臺幣1,000元。
                              書記官  顧嘉文
中    華    民    國    98    年    12    月    17    日


司法院資訊處製作；財團法人民間司法改革基金會備份。
